最高法院刑事判決　　　　　　一○○年度台上字第二四一二號
上　訴　人　曾逸涵
上列上訴人因違反毒品危害防制條例等罪案件，不服台灣高等法
院台中分院中華民國九十九年一月五日第二審判決（九十八年度
上訴字第二三六二號，起訴案號：台灣台中地方法院檢察署九十
八年度偵字第一三二六五號），提起上訴，本院判決如下：
    主  文
上訴駁回。
    理  由
按刑事訴訟法第三百七十七條規定，上訴於第三審法院，非以判
決違背法令為理由，不得為之。是提起第三審上訴，應以原判決
違背法令為理由，係屬法定要件。如果上訴理由書狀並未依據卷
內訴訟資料，具體指摘原判決不適用何種法則或如何適用不當，
或所指摘原判決違法情事，顯與法律規定得為第三審上訴理由之
違法情形，不相適合時，均應認其上訴為違背法律上之程式，予
以駁回。本件上訴人曾逸涵上訴意旨略稱：(一)、上訴人於檢察官
偵查中已供出毒品之來源係張朝鈞，張朝鈞業經台灣台中地方法
院檢察署檢察官以民國九十八年度偵字第一八三００、一九七二
九號起訴書提起公訴，並由台灣台中地方法院以九十八年度訴字
第三二五四號予以審理；依張朝鈞所證述之內容，足見上訴人持
以販賣之第三級毒品愷他命係來自張朝鈞；依證人即承辦警員張
嘉銘所證述之內容，足見檢警係於上訴人供出愷他命之來源係張
朝鈞後，方開始偵辦張朝鈞並查獲相關證據提起公訴。乃原判決
竟認上訴人並無毒品危害防制條例第十七條第一項之適用，於法
有違。(二)、上訴人因家庭關係而自暴自棄沾染毒品，然上訴人所
犯情節相較於大毒梟顯屬輕微，犯後並坦承犯行痛改前非，且尋
得正當工作，並固定為慈善捐款，上訴人身體不佳病痛不斷，恐
難以負荷入監執行之程序，在客觀上足以引起一般同情，即予宣
告法定最低度刑期仍嫌過重。乃原審未斟酌上情，認上訴人無刑
法第五十九條規定之適用，復對上訴人量處過重之刑，於法有違
等語。
惟查：原判決認定上訴人有原判決事實欄所記載，即販賣第三級
毒品（二罪，均累犯）；販賣第二級毒品（二罪，均累犯）；明
知為偽藥而轉讓（累犯）之犯行，係以上訴人有前揭犯行，業據
上訴人於警詢、檢察官偵查及事實審法院審理中坦承不諱，並據
證人林清華、王翎證述屬實。又上訴人遭警方監聽及查緝之過
程，復據證人吳清煬、張嘉銘證述明確，並有相關搜索扣押筆錄
、扣押物品目錄表、扣押物品收據、自願搜索同意書、相關通訊
監察書、通訊監察作業譯文摘要報告書、查獲現場及相關物品照
片附卷可資佐證。另有上訴人所有供販賣毒品所用之行動電話一
具、夾鏈袋一包等扣案足憑。又依上訴人相關供述各情，足見上
訴人係基於營利之意圖而販賣毒品，且上訴人並因販賣毒品而獲
有利益。堪認上訴人自白各情係屬事實等情，予以綜合判斷。因
而撤銷第一審判決，改判論處上訴人販賣第三級毒品（二罪，均
累犯）；販賣第二級毒品（二罪，均累犯）；明知為偽藥而轉讓
（累犯）罪刑，已於判決內說明其所憑之證據及其認定之理由。
按證據之取捨與證據之證明力如何，均屬事實審法院得自由裁量
、判斷之職權；苟其此項裁量、判斷，並不悖乎通常一般之人日
常生活經驗之定則或論理法則，又於判決內論敘其何以作此判斷
之心證理由者，即不得任意指摘其為違法，而據為提起第三審上
訴之合法理由。原判決綜合上述各項證據資料，認定上訴人確有
如原判決事實欄所載之犯行等情，乃其採證認事調查職權之合法
行使，不容任意指為違法。原判決已說明上訴人並未供出其第二
級毒品之來源，而上訴人雖供出其愷他命之來源係張朝鈞，惟依
台灣台中地方法院檢察署檢察官九十八年度偵字第一八三００、
一九七二九號，即張朝鈞違反毒品危害防制條例案件起訴書，其
內記載上訴人僅證稱其於本件案發後，即於九十八年五月十七日
，向張朝鈞購買愷他命。另參照張朝鈞相關證述各情以觀，足見
上訴人持以販賣之愷他命並非來自張朝鈞。又依承辦警員張嘉銘
所證述之內容，堪認於上訴人供出其愷他命之來源係張朝鈞前，
調查或偵查犯罪之公務員已對張朝鈞為偵辦，上訴人販賣愷他命
犯行部分，並無毒品危害防制條例第十七條第一項規定之適用（
原判決理由欄參、五）等情甚詳。上訴意旨就原判決已說明之事
項，片面為有利於己之推論，並非有據。量刑輕重及是否依刑法
第五十九條規定酌減其刑，均屬事實審法院得依職權自由裁量之
事項。苟已斟酌刑法第五十七條各款所列情形而未逾越法定刑度
，不得任意指為違法；亦不得以法院未依刑法第五十九條之規定
酌減其刑，執為上訴第三審之理由。原判決依刑法第五十七條之
規定，審酌上訴人一切犯罪情狀，並說明上訴人本件所犯適用刑
法第四十七條第一項，及就上訴人販賣第二級、第三級毒品部分
，另適用毒品危害防制條例第十七條第二項，而在法定刑內各量
處上訴人如原判決附表所示之刑；暨未依刑法第五十九條之規定
酌量減輕其刑，於法均無不合，不得任意指為違背法令而為提起
第三審上訴之理由。上訴人徒憑己意或就原判決已有說明之事項
，或就原審判斷證據證明力之合法職權行使，漫指其違法，重為
單純事實上之爭執，難謂係適法上訴第三審之理由，其上訴違背
法律上之程式，應予駁回。
據上論結，應依刑事訴訟法第三百九十五條前段，判決如主文。
中    華    民    國  一○○  年    五    月   十二   日
                      最高法院刑事第一庭
                          審判長法官  董  明  霈  
                                法官  張  清  埤  
                                法官  張  祺  祥  
                                法官  洪  佳  濱  
                                法官  韓  金  秀  
本件正本證明與原本無異
                                      書  記  官  
中    華    民    國  一○○  年    五    月   十九   日
                                                      Ｅ